臺灣臺北地方法院交通事件裁定　　　　93年度交聲字第1046號
原處分機關　交通部公路總局臺北區監理所
異　議　人
即受處分人　甲○○
上列受處分人因違反道路交通管理處罰條例案件，對於交通部公
路總局臺北區監理所民國93年9 月23日所為之處分（原處分：北
監自裁字裁40─C00000000號），聲明異議，本院裁定如下：
    主  文
異議駁回。
    理  由
一、按汽車駕駛人，駕駛汽車經測試檢定酒精濃度超過規定標準
    者，處新臺幣（下同）1萬5千元以上6 萬元以下罰鍰，並當
    場移置保管其車輛及吊扣其駕駛執照1 年；汽車駕駛人拒絕
    接受第1項測試之檢定者，處6萬元罰鍰，並當場移置保管其
    車輛及吊銷其駕駛執照，道路交通管理處罰條例第35 條第1
    項第1款、第3項前段分別定有明文。又汽車駕駛人，曾依第
    29條第4項、第30條第3項、第33條第2項、第35條第2項前段
    、第3項前段、第37條第3項、第43條、第61條第1項第3款之
    規定吊銷駕駛執照者，3 年內不得考領駕駛執照，道路交通
    管理處罰條例第67條第2項規定甚明。
二、本件異議人即受處分人甲○○於民國93年9 月21日晚間11時
    40分許，駕駛車牌號碼HX─4406號自用小客車，行經臺北縣
    土城市○○路土城國小（往三峽方向）前，隨即將汽車停靠
    於臺北縣政府警察局土城分局在同市○○路、千歲路口所設
    交通稽查點前方50公尺處，經警上前盤查，發現異議人身上
    有濃厚酒氣，乃要求異議人前往上開稽查點進行酒精濃度測
    試，惟異議人拒絕接受酒精濃度測試之檢定，經臺北縣政府
    警察局土城分局警員掣單舉發，嗣原處分機關以異議人違反
    道路交通管理處罰條例第35條第3 項前段規定，對異議人裁
    處罰鍰6萬元，並吊銷其駕駛執照，3年內不得考領駕駛執照
    等情，有臺北縣政府警察局北縣警交字第C00000000 號舉發
    違反道路交通管理事件通知單、交通部公路總局臺北區監理
    所北監自裁字裁40─C00000000 號違反道路交通管理事件裁
    決書各1紙附卷可稽。
三、訊據異議人固不否認於右揭時、地經警盤查進行酒精濃度測
    試之事實，惟矢口否認有何酒後駕車之行為，辯稱：伊當時
    將汽車停放在臺北縣土城市○○路路邊收費停車格（編號72
    號），在車內休息睡覺，車輛未行駛，後來警員騎機車叫伊
    起來走路到前方150公尺酒測，其並非酒後駕駛車輛云云。
四、經查：
　(一)查異議人於右揭時地駕駛車牌號碼HX─4406號自用小客車，
    拒絕酒精濃度測試檢定之事實，業經證人即臺北縣政府警察
    局土城分局警員吳信本於本院調查時結證稱：93年9 月21日
    晚間11時40分許，其係擔任酒測勤務中防止車輛發現有路檢
    點而掉頭之人員，其站立位置在金城路1 段土城國小後門前
    方空地之圍牆邊，於上述時間伊看到1 輛自用小客車行經其
    站立位置前方，打右轉燈有轉一點，疑似要轉入土城國小後
    門空地休息，但後來又直走停入金城路上路邊停車格，當時
    伊的位置是在該車輛的右後方，伊就騎著機車到該車輛駕駛
    座旁邊，伊騎車至該車輛旁大約5 秒鐘，伊就輕敲車窗玻璃
    ，駕駛人遲遲未開門，從外面看可以看到他把座椅往後倒，
    看起來像要睡覺，其一直持續敲車窗玻璃，直到駕駛人把車
    窗搖下來，伊當時聞到酒味，問駕駛人即甲○○有沒有喝酒
    ，甲○○說他在睡覺，伊就說其剛才一直騎車跟在甲○○之
    車輛後面，並呼叫支援的同事過來。後來巡佐管永裕就問甲
    ○○有無喝酒，甲○○說他在睡覺，當時爭執很久，甲○○
    後來說不然給你們開罰單，但是開輕一點，其與管永裕等警
    員便告知甲○○權利，要對甲○○進行酒精濃度測試，甲○
    ○不要，並說隨便開不要開酒測就好了，後來甲○○一直不
    配合酒測，管永裕就開單舉發，整個過程其都在現場等語（
    見本院94年1 月14日訊問筆錄）；證人即舉發警員管永裕於
    本院調查時結證稱：93年9 月21日晚間10時至凌晨零時，其
    等在臺北縣土城市○○路、千歲路口往三峽方向執行酒測勤
    務，並在酒測點後方的土城國小設置折返點，由同仁吳信本
    在該處遇有駕駛人發現前方有車輛立即折返時加以攔檢，吳
    信本就在當日晚間11時40分許，發現車牌號碼HX─4406號自
    用小客車行經土城國小折返點時，立即將車停靠路邊，吳信
    本就上前查看，發現駕駛人全身酒氣，請他下車配合酒測。
    吳信本將駕駛人帶到酒測點，當時在現場其等就同步錄音，
    駕駛人拜託警方開輕一點的罰單，嗣後由其製單舉發駕駛人
    拒絕酒測等語（見本院93年12月24日訊問筆錄）。是異議人
    以上開情詞置辯，要難採信。
  (二)至異議人提出臺北縣路邊停車繳費收據影本1 紙，主張其當
    時係將汽車停放在停車格休息睡覺云云。惟觀之該紙收據影
    本所載車牌號碼HX─4406號汽車停車時間為93年9 月21日晚
    間9時30分起計1小時，停車地點在臺北縣土城市○○路，有
    該臺北縣路邊停車繳費收據影本1 紙在卷可稽；而證人吳信
    本發現異議人駕車駛入臺北縣金城路1 段土城國小附近路邊
    停車格之時間為93年9 月21日晚間11時40分許，兩相對照，
    則上開繳費收據影本固足證明異議人上開汽車於93年9 月21
    日「晚間9 時30分起至10時30分」之間停放在「臺北縣金城
    路」之路邊停車格，然尚不能證明該汽車於同日晚間10時30
    分以後至晚間11時40分之間，仍停放在臺北縣金城路之路邊
    停車格，況且上開繳費收據影本並未載明異議人上開汽車所
    停放之停車格係位於臺北縣金城路何路段或停車格編號，則
    異議人之汽車於繳費收據影本所示時間是否係停放在異議人
    經警查獲之停車格，並非無疑。職是，上開臺北縣路邊停車
    繳費收據影本，尚不足據為有利於異議人之證據。
五、綜上所述，本件異議人確有在右揭時地駕駛車輛及拒絕酒精
    濃度測試之行為，原處分機關依道路交通管理處罰條例第35
    條第3項前段規定裁處受處分人罰鍰6萬元，並吊銷其駕駛執
    照，核均允當，本件異議人之異議為無理由，應予駁回。
據上論斷，依道路交通案件處理辦法第19條，裁定如主文。
中　　華　　民　　國　　94　　年　　1 　　月　　24　　日
　　　　　　　　　　　　　　　交通法庭法　官　張筱琪
以上正本證明與原本無異
如不服本裁定應於送達後5日內向本院提出抗告狀
      　　　　　　　　　　　　書記官　李玟郁
中　　華　　民　　國　　94　　年　　1　 　月　　24　　日
